【裁判字號】    98,司執消債更,20
【裁判日期】    991103
【裁判案由】    更生事件
【裁判全文】
               臺灣高雄地方法院民事裁定
聲 請 人即
債  務  人  呂進來
債  權  人  國泰世華商業銀行股份有限公司
法定代理人  汪國華
債  權  人  澳商澳盛銀行集團股份有限公司台北分公司
法定代理人  經天瑞
債  權  人  渣打國際商業銀行股份有限公司
法定代理人  曾璟璇
債  權  人  豐（台灣）商業銀行股份有限公司
法定代理人  李鐘培
債  權  人  遠東國際商業銀行股份有限
法定代理人  洪信德
債  權  人  玉山商業銀行股份有限公司
法定代理人  黃永仁
債  權  人  萬泰商業銀行股份有限公司
法定代理人  盧正昕
債  權  人  台新國際商業銀行股份有限公司
法定代理人  吳清文
債  權  人  台北富邦商業銀行股份有限公司
法定代理人  韓蔚廷
債  權  人  安泰商業銀行股份有限公司
法定代理人  齊百邁
債  權  人  中國信託商業銀行股份有限公司
法定代理人  麥克迪諾馬
債  權  人  有限責任高雄第二信用合作社
法定代理人  劉振芳
債  權  人  大眾商業銀行股份有限公司
法定代理人  陳建平
債  權  人  花旗（台灣）商業銀行股份有限公司
法定代理人  管國霖
債  權  人  內政部營建署
法定代理人  葉世文
上列當事人聲請消費者債務清理事件，本院裁定如下：
    主  文
債務人所提如附件所示之更生方案應予認可。
    理  由
一、按債務人有薪資、執行業務所得或其他固定收入，法院認更
    生方案之條件公允者，得不經債權人會議可決，逕依債務人
    之聲請或依職權以裁定認可更生方案；法院為認可之裁定時
    ，因更生方案履行之必要，對於債務人在未依更生條件全部
    履行完畢前之生活程度，得為相當之限制，消費者債務清理
    條例第64條第1項、第62條第2項分別定有明文。
二、經查，本件聲請人聲請更生，業經本院以97年度消債更字第
    1725號裁定開始更生程序在案，有上開裁定一份在卷可佐。
    查聲請人目前任職於高雄市政府警察局，每月收入為新台幣
    （下同）67,940元，扣除機關必扣款項後（公保費981 元、
    健保費3,230 元及公教退撫3,293 元），故每月實領薪資為
    60,346元，有其高雄市政府警察員工薪津給與明細表在卷足
    憑。參酌聲請人所提如附件所示之更生方案，聲請人分二階
    段清償，第一階段，以每一個月為1 期，第1 期至第48期，
    每期清償30,859元，合計為1,481,232 元；第二階段，亦以
    每一個月為1 期，第49期至第96期，每期清償37,412元，合
    計1,795,776 元，二階段清償金額共3,277,008 元，於每月
    10日依附表所示之每期清償金額，分別電匯給各債權人，清
    償成數已達本件無擔保及無優先權債權總額4,926,393 元約
    66.52%（計算式：3,277,008 元÷4,926,393 元＝0.6652）
    ，債權人之債權已獲相當程度之清償。次查，聲請人因其配
    偶陳寶雲身體狀況不佳（骨刺、頭痛手部肌腱炎、膝蓋關節
    退化..等）無法外出工作，須由聲請人獨自負擔外，尚應與
    其它二名扶養義務人，共同扶養聲請人之母親呂夏辛，每月
    另須支出3,276 元（計算式：9,829 ÷3 人＝3,276 元）。
    再查，聲請人之長女呂婷璇目前已滿二十歲，為成年人，其
    長女既已成年，其每月所需之生活費，聲請人自毋庸負擔該
    部分，然而，本院考量聲請人之長女雖已成年，惟其長女尚
    在外地就學讀書，無經濟基礎以維持其每月之生活開銷，其
    經濟來源尚需由聲請人負擔，故聲請人主張其長女畢業前，
    須負擔其長女之扶養費自屬有據，惟其長女既已成年，尚可
    以半工半讀之方式供其經濟來源，是以，聲請人負擔其長女
    扶養費之部分，自應調整，由聲請人負擔2/3 部分，餘1/3
    由其長女自行負擔，故聲請人負擔長女部分為6,553 元（計
    算式：9, 829×2/3 ＝6,553 元），此有國立成功大學學生
    證影本、財產及收入狀況報告書、戶籍謄本在卷可稽。準此
    ，聲請人居住於高雄縣，依內政部公布之99年度台灣省最低
    生活費每人每月9,829 元，為其必要生活費用計算，故聲請
    人第一階段（即第1 期至第48期）所需負擔之最低生活費用
    約為29,487元（計算式：聲請人9,829 元＋配偶9,829 元＋
    長女6,553 元＋母親3,276 元＝29,487元）；第二階段（即
    第49期至第96期）聲請人所需負擔之最低生活費用約為22,9
    34元（計算式：聲請人9,829 元＋配偶9,829 元＋母親3,27
    6元＝22,934元），故聲請人每月之薪資60,346元，於第一
    階段扣除聲請人每個月最低生活必要費用29,487元，其餘額
    30,859元已全數清償予各債權人；第二階段每月薪資60,346
    元，扣除聲請人每個月最低生活必要費用22,934元，其餘額
    37,412元，亦已全數清償予各債權人，當屬已盡其最大誠意
    及能力而為清償。綜上，本院認其條件核屬公允、適當且可
    行，且又查無同條例第63條所定不應認可之消極事由存在，
    爰不經債權人會議可決，予以認可該更生方案。
三、末查，以聲請人目前之信用，已殊難再有向他人貸款之機會
    ，且考量其收入並不豐厚，預留供其使用之必要生活費用已
    低於內政部社會司所公佈其居住地高雄縣之99年度最低生活
    費9,829 元之標準，自無多餘金錢及能力供其揮霍或奢侈、
    浪費之可能，復以聲請人將長時期履行債務義務，當需努力
    工作，以期待將來重新出發，並藉此改善其消費習慣，故本
    院認無限制其生活程度之必要。又聲請人如附件之更生方案
    既經本院認可，聲請人應即自行與各債權人連繫，儘速依更
    生方案之條件清償債務，乃屬當然。
四、爰依消費者債務清理條例第64條第1 項裁定如主文。
五、如不服本裁定，應於本裁定送達後10日內，以書狀向本院司
    法事務官聲明異議。
中    華    民    國    99    年    11    月    3    日
              民事執行處    司法事務官  陳敬程

司法院資訊處製作；財團法人民間司法改革基金會備份。
